# 购买礼品作为未来粉丝活动礼品，企业如何入账

提问人：魅血 时间：2020-09-03 20:56:00
购买礼品作为未来粉丝活动礼品，收到货时，是否可以作为先存货，后期发放时是转入推广费还是转入成本？有什么依据可以参考？？

回答人：chenyiwei
《企业会计准则讲解 2010 》P21：
企业采购用于广告营销活动的特定产品，向客户预付货款未取得商品时，应作为预付账款进行会计处理，待取得相关商品时计入当期损益(销售费用)。企业取得广告营销性质的服务比照该原则进行处理。